臺灣高雄地方法院刑事判決　　　　　　　　　　　　　九十一年度簡上字第二二號
　　上　訴　人
　　即　被　告　甲○○
右上訴人因違反商標法案件，不服本院高雄簡易庭九十年度雄簡字第一００四號中華
民國九十年十二月二十日第一審判決（聲請簡易處刑案號：臺灣高雄地方法院檢察署
九十年度偵字第七九九四號），提起上訴，本院判決如左：
    主  文
原判決撤銷。
甲○○共同連續明知為意圖欺騙他人，於同一商品，使用相同於他人註冊商標之圖樣
之商品而販賣，累犯，處有期徒刑月，如易科罰金，以佰元折算壹日。
扣案如附表所示之仿冒原子筆共計貳拾壹支均沒收。
    事  實
一、甲○○前因傷害案，經本院判處有期徒刑四月，嗣經台灣高等法院高雄分院於民
    國八十六年五月三十一日駁回上訴而告確定，並於八十七年二月三日易科罰金執
    行完畢，猶不知悔悟，明知葛海萍（另案經檢察官偵辦）所交付之原子筆，其上
    如附表所示之商標圖樣係德商萬寶龍文具有限公司（下簡稱萬寶龍公司），向經
    濟部中央標準局（民國八十八年一月二十六日改制為經濟部智慧財產局）申請註
    冊取得商標專用權，其商標圖樣指定使用於筆、鋼筆、原子筆、鉛筆、筆心、筆
    管、筆盒、筆袋、墨水、墨水管、墨水盒等商品，而上開公司之產品行銷國內外
    、信譽卓著，已為業者及消費者所週知，且專用期間延展至九十九年六月三十日
    ，任何人未經該等商標專用權人之同意或授權，不得於同一商品或類似商品，使
    用相同或近似於此等註冊商標之圖樣。詎其未經上開商標專用權人之同意或授權
    ，竟與已成年之葛海萍共同基於意圖轉售營利之概括犯意，以將每日營業額交付
    葛海萍，每星期統計銷售之總額扣除成本後之餘額為其薪水之方式受其僱用，自
    九十年三月間某日起，連續在高雄市○○區○○路八十七號前，擺設攤位，陳列
    如附表所示之意圖欺騙他人，使用上開公司之名稱、註冊商標圖樣，而足與真品
    混淆之筆，再以每支新台幣（下同）七百至八百元不等之價格販賣予不特定之客
    人以營利，嗣於同年四月六日晚上七時許，在上址為警當場查獲，並扣得如附表
    所示之原子筆共二十一支。
二、案經被害人萬寶龍公司訴請高雄市政府警察局苓雅分局報告臺灣高雄地方法院檢
    察署檢察官偵查聲請簡易判決。
    理  由
一、訊據被告甲○○對於右揭時地，以將每日營業額交付葛海萍，每星期統計銷售之
    總額扣除成本後之餘額為其薪水之方式受其僱用，連續在上址販賣如附表所示之
    仿冒原子筆之事實坦承不諱，而扣案之原子筆上確實有如附表所示告訴人申請商
    標註冊享有專用權之商標圖樣等情，亦經本院勘驗屬實，製有勘驗筆錄一份在卷
    可按，且扣案之原子筆其上如附表所示之商標圖樣，亦確實係仿冒告訴人萬寶龍
    公司申請商標註冊，指定使用於如上所述之商品之事實，則據告訴人代理人乙○
    ○於警訊時指訴綦詳，並有其出具之鑑定證明書附卷可佐，另有中央標準局商標
    註冊證一份、現場照片四幀附卷可憑，復有如附表所示之仿冒原子筆二十一支扣
    案可佐，被告自白核與事實相符。雖被告仍辯稱伊販賣初始，並不知為仿冒品，
    係為警查獲前幾天，經客人告知始其為仿冒名牌之原子筆云云，惟查：告訴人公
    司所銷售之原子筆，包裝精美，筆身細緻，價格不菲，且為相關消費大眾所共知
    ，而扣案之仿冒原子筆，包裝及筆身粗糙，一見即知非真品，被告並非智慮淺薄
    之人，豈能諉為不知，而被告既欲銷售扣案仿冒原子筆牟利，又豈有對其全然無
知之理，是其所辯顯違常情，無非避重就輕之詞，不足採信，罪證明確，被告犯
    行堪以認定。
二、被告明知所販賣之商品，係意圖欺騙他人，而使用相同於他人註冊商標之圖樣者
    ，竟仍予販賣，核其所為，係犯商標法第六十三條之販賣仿冒商品罪。被告與葛
    海萍間有犯意聯絡及行為分擔，均為共同正犯。其多次犯行，時間緊接、手段相
    同，所犯係同一罪名之罪，顯係基於概括犯意反覆為之，應依連續犯之規定，以
    一罪論。又其前因傷害案，經本院判處有期徒刑四月，嗣經台灣高等法院高雄分
    院於八十六年五月三十一日駁回上訴而告確定，並於八十七年二月三日易科罰金
    執行完畢等情，有台灣高雄地方法院檢察署被告刑案資料查註紀錄表附卷可稽，
    其於五年內再犯本件有期徒刑以上之罪，為累犯，應依法加重其刑。原審論處被
    告違反商標法，且為累犯，處有期徒刑六月，如易科罰金，以三百元折算一日，
    予以論罪科刑，固非無見。惟查：本件被告於九十年三月間販賣扣案仿冒品，旋
    於同年四月六日即為警查獲，販賣期間非長，僅受人僱用，且犯後坦承大部分犯
    行，態度良好，深具悔意，並於偵查中供出共犯葛海萍，檢察官聲請簡易判決處
    刑，亦請求對被告從輕量刑，原審循檢察官聲請簡易處刑判決程序，無從使被告
    提出上開量刑之有利事項，因而未及審酌上開事項，即論處被告有期徒刑六個月
    ，則嫌量刑過重，容有未洽，被告上訴意旨，指摘原審量刑過重，非無理由。且
    簡易判決書關於應適用之法條，為其應記載事項，又刑法總則於其他法令有刑罰
    之規定者，亦適用之，但其他法令有特別規定者，不在此限，刑法第十一條亦定
    有明文，再商標法第六十四條規定，犯同法第六十三條之罪，其所販賣之物，不
    問屬於犯人與否，沒收之，此為對有關違反商標法之罪，就沒收所為特別規定，
    自係刑法第三十八條關於沒收之特別規定，應依刑法第十一條但書規定，適用商
    標法第六十四條規定諭知沒收，原判決據上論結欄漏未引用刑法第十一條但書規
    定，逕適用商標法第六十四條諭知沒收，亦有未當，自應由本院將原判決撤銷改
    判。爰審酌被告為圖小利，販賣仿冒商品，有害商標權人之權益，且同時害及國
    家之國際形象，惟其僅受僱於人，販賣期間非長，犯罪所得尚小，且犯後坦承大
    部分犯行，並於偵查中指認共犯葛海萍以供檢察官偵辦，深具悔意，態度良好等
    一切情狀，量處如主文所示之刑，並諭知易科罰金之折算標準。另扣案如附表所
    示之仿冒原子筆二十一支，為被告犯商標法六十三條之罪所販賣之物，應依商標
    法第六十四條規定宣告沒收。
據上論斷，應依刑事訴四百五十五條之一第一項、第三項、第三百六十九條第一項、
第三百六十四條、第二百九十九條第一項前段，商標法第六十三條、第六十四條，刑
法第十一條、第二十八條、第五十六條、第四十七條、第四十一條第一項、罰金罰鍰
提高標準條例第二條，判決如主文。
中      華      民      國    九十一    年      四      月      十二    日
                              臺灣高雄地方法院刑事第二庭
                                審判長法  官  宋  明  中
                                      法  官  黃  悅  璇
                                      法  官  高  榮  宏
右正本證明與原本無異。
不得上訴。
                                      書記官  邱  秋  珍
中      華      民      國    九十一    年      四      月      十二    日
附表：
┌────┬───┬──────────┬───────┬───────┐
│品    名│數  量│仿冒之商標圖樣及文字│指定使用之商品│商標專用權人  │
├────┼───┼──────────┼───────┼───────┤
│萬寶龍原│二十一│                    │筆、鋼筆、原子│德商萬寶龍文具│
│子筆    │      │                    │筆、鉛筆、筆管│有限公司      │
│        │      │                    │、筆盒、筆袋、│              │
│        │      │                    │墨水、墨水管、│              │
│        │      │                    │墨水盒        │              │
├────┴───┴──────────┴───────┴───────┤
│總計二十一支                                                          │
└───────────────────────────────────┘
附錄本判決論罪法條：
商標法第六十三條：
明知為前條商品而販賣、意圖販賣而陳列、輸出或輸入者，處一年以下有期徒刑、拘
役或科或併科新臺幣五萬元以下罰金。
商標法第六十四條：
犯前二條之罪所製造、販賣、陳列、輸出或輸入之商品不問屬於犯人與否，沒收之。
